臺灣雲林地方法院刑事判決　　　　　　　100年度訴字第191號
公　訴　人　臺灣雲林地方法院檢察署檢察官
被　　　告　蔡顯忠
上列被告因違反毒品危害防制條例案件，經檢察官提起公訴（
100 年度撤緩毒偵字第14號、第16號、100 年度毒偵字第193 號
），被告於準備程序期日就被訴事實為有罪陳述，本院進行簡式
審判程序，並合併判決如下：
    主  文
蔡顯忠施用第一級毒品，共貳罪，均累犯，各處有期徒刑玖月。
又施用第二級毒品，共貳罪，均累犯，各處有期徒刑柒月。又施
用第一級毒品，累犯，處有期徒刑壹年。應執行有期徒刑壹年
月。
    事  實
一、蔡顯忠前因施用毒品案件，先後2 次裁定送觀察、勒戒後，
    均認無繼續施用毒品之傾向，予以釋放出所，並經臺灣雲林
    地方法院檢察署檢察官於民國88年6 月10日、89年9 月18日
    ，以88年度偵緝字第104 號、89年度毒偵字第1257號、89年
    度毒偵緝字第104 號為不起訴處分確定。復因施用第一、二
    級毒品案件，經聲請強制戒治並提起公訴，由本院以90年度
    訴字第225 號判處決處有期徒刑8 月、6 月，應執行有期徒
    刑1 年確定，於92年3 月27日假釋出監，並於92年8 月2 日
    假釋期滿未經撤銷；強制戒治部分，於91年7 月21日執行完
    畢。嗣又因施用第一、二級毒品案件，經本院以95年度訴字
    第757 號判處決處有期徒刑8 月、6 月，應執行有期徒刑1
    年確定，經減刑後，甫於97年2 月27日執行完畢。詎其仍不
    知悛悔，竟分別基於施用第一級、第二級毒品海洛因與甲基
    安非他命之犯意，先後為下列行為：
  (一)於98年7 月28日23時許，在雲林縣四湖鄉○○村○○○路43
    號，以將海洛因摻水置入針筒內注射方式，施用第一級毒品
    海洛因1 次；另於上開相同時、地，以將甲基安非他命放入
    香煙內點燃後吸食其煙之方式，施用第二級毒品甲基安非他
    命1 次。嗣於98年7 月29日12時45分許，在上址為警持搜索
    票執行搜索時查獲，扣得注射針筒1 支，經其同意後採集尿
    液檢驗結果，呈現嗎啡及甲基安非他命陽性反應。
  (二)於98年9 月10日18時許，在雲林縣四湖鄉○○村○○路51之
    29號住處內，以將海洛因摻水置入針筒內注射方式，施用第
    一級毒品海洛因1 次；另於上開相同時、地，以將甲基安非
    他命放入香煙內點燃後吸食其煙之方式，施用第二級毒品甲
    基安非他命1 次。嗣於98年9 月11日7 時30分許，在雲林縣
    四湖鄉箔東村箔仔寮5 號為警查獲，經其同意後採集尿液檢
    驗結果，呈現嗎啡及甲基安非他命陽性反應。【以上為100
    年訴字第191 號案件部分】
  (三)於99年11月15日8 時許，在上開住處內，以將海洛因及甲基
    安非他命一同置於玻璃球內點火燒烤後吸食其煙之方式，一
    同施用第一級毒品海洛因及第二級毒品甲基安非他命1 次。
    嗣於99年11月15日15時50分許，經其同意後採集尿液送驗結
    果，呈現嗎啡、甲基安非他命陽性反應，而悉上情。【以上
    為100 年訴字第239 號案件部分】
二、案經雲林縣警察局北港分局、臺西分局報告臺灣雲林地方法
    院檢察署檢察官偵查起訴。
    理  由
一、本件被告所犯為死刑、無期徒刑、最輕本刑為三年以上有期
    徒刑以外之罪，亦非屬高等法院管轄之第一審案件，其於準
    備程序進行中，先就被訴事實為有罪之陳述，經法官告知簡
    式審判程序之旨，並聽取公訴檢察官之意見後，依刑事訴訟
    法第273 條之1 第1 項、第273 條之2 等規定，裁定進行簡
    式審判程序，且不受同法第159 條第1 項、第161 條之2 、
    第161 條之3 、第163 條之1 及第164 條至第170 條所規定
    證據能力認定及調查方式之限制，合先敘明。
二、上開事實，均經被告於本院審理時坦承不諱，而被告所犯多
    次施用第一級、第二級毒品犯行，分別於98年7 月29日14時
    30分許、98年9 月11日10時20分許，及99年11月15日15時50
    分許，得其同意後為警所採集之尿液，送往臺灣檢驗科技股
    份有限公司及正修科技大學超微量研究科技中心以酵素免疫
    分析法EIA 篩檢及氣相層析質譜儀法GC／MS檢驗之結果，確
    均呈現嗎啡及甲基安非他命陽性反應，此有查獲毒品案件嫌
    犯尿液送檢真實姓名對照表2 份、查獲毒品犯罪嫌疑人尿液
    採驗作業管制紀錄1 份、臺灣檢驗科技股份有限公司98年8
    月13日、98年9 月30日濫用藥物尿液檢驗報告及正修科技大
    學超微量研究科技中心99年11月29日尿液檢驗報告各1 份附
    卷可稽（第0000000000號警卷第14頁，第912 號偵卷第12頁
    ，第0000000000號警卷第5 、6 頁，第0000000000號警卷第
    6 、7 頁），綜上足認被告之自白與事實相符，堪予採信。
    再按毒品危害防制條例於92年7 月9 日修正公布，自93年1
    月9日 施行，其中第20條將施用毒品之刑事處遇程序，區分
    為「初犯」及「5 年內再犯」、「5 年後再犯」。而依修正
    後之規定，僅限於「初犯」及「5 年後再犯」2 種情形，始
    應先經觀察、勒戒或強制戒治程序。倘被告於5 年內已再犯
    ，經依法追訴處罰，縱其第3 次（或第3 次以上）再度施用
    毒品之時間，在初犯經觀察、勒戒或強制戒治執行完畢釋放
    5 年以後，已不合於「5 年後再犯」之規定，且因已於「5
    年內再犯」，顯見其再犯率甚高，原實施觀察、勒戒或強制
    戒治，已無法收其實效，即應依該條例第10條處罰（最高法
    院95 年 度第7 次刑事庭會議決議參照）。經查，被告前因
    施用毒品案件，先後2 次裁定送觀察、勒戒後，均認無繼續
    施用毒品之傾向，予以釋放出所，並經臺灣雲林地方法院檢
    察署檢察官於88年6 月10日、89年9 月18日，以88年度偵緝
    字第104 號、89年度毒偵字第1257號、毒偵緝字第104 號為
    不起訴處分確定；復因施用第一、二級毒品案件，經聲請強
    制戒治並提起公訴，由本院以90年度訴字第225 號判處決處
    有期徒刑8 月、6 月，應執行有期徒刑1 年確定，於92年3
    月27日假釋出監，並於92年8 月2 日假釋期滿未經撤銷；強
    制戒治部分，於91年7 月21日執行完畢。嗣又因施用第一、
    二級毒品案件，經本院以95年度訴字第757 號判處決處有期
    徒刑8 月、6 月，應執行有期徒刑1 年確定，經減刑後，甫
    於97年2 月27日執行完畢，此有臺灣高等法院被告前案紀錄
    表1 份附卷可參，是本件被告雖係於受觀察、勒戒執行完畢
    後5 年後，再犯本件毒品危害防制條例第10條第1 項、第2
    項之罪，惟因前述5 年內曾另再犯施用毒品罪名而屬3 犯以
    上，經依法予以追訴，事證明確，被告犯行堪以認定，應依
    法論科。
三、論罪科刑：
  (一)核被告所為，係犯毒品危害防制條例第10條第1 項、第2 項
    之施用第一級、第二級毒品罪。被告持有第一級、第二級毒
    品之低度行為，則為前述施用之高度犯行所吸收，均不另論
    罪。
  (二)被告於事實欄一(三)將海洛因、甲基安非他命混合置於玻璃球
    內燒烤吸食其煙霧方式一同施用之行為，係一行為觸犯數罪
    名，應依想像競合犯之規定，從一重之施用第一級毒品罪論
    處。
  (三)而被告所犯施用第一級毒品3 罪及施用第二級毒品2 罪間，
    犯意各別，行為互殊，應分論併罰。
  (四)又被告有如事實欄所記載之前科紀錄，此有臺灣高等法院被
    告前案紀錄表1 份附卷足憑，其於有期徒刑執行完畢後，5
    年內故意再犯本件有期徒刑以上之各罪，為累犯，應依刑法
    第47條第1 項各加重其刑。
  (五)爰審酌被告有事實欄所載之前科紀錄，已因施用毒品案件，
    經觀察、勒戒、強制戒治、起訴科刑執行完畢，竟仍不思悔
    改，徹底袪除施用毒品之惡習，反而再次施用海洛因及甲基
    安非他命沈淪毒海，殊不可取，然念及被告施用毒品之犯行
    ，在本質上乃屬戕害自己身心健康之行為，尚未有嚴重破壞
    社會秩序或侵害他人權益之情形，且於本院審理時願坦承犯
    行，態度良好，暨其自陳擔任木工等一切情狀，分別量處如
    主文所示之刑，再定其應執行之刑。檢察官針對被告所犯，
    具體求處合併定應執行有期徒刑3 年，本院審酌上情，認為
    尚屬過重，附此敘明。
  (六)另上開事實欄一(一)部分扣案之注射針筒1 支，被告供稱非其
    所有，係友人使用過後遺留在其住所等情（本院卷），故不
    予宣告沒收，附此敘明。
四、據上論斷，應依刑事訴訟法第273 條之1 第1 項、第299 條
    第1 項前段，毒品危害防制條例第10條第1 項、第2 項，刑
    法第11條前段、第55條、第47條第1 項、第51條第5 款，判
    決如主文。
本案經檢察官莊珂惠到庭執行職務。
中    華    民    國   100    年    4     月    15    日
                  刑事第三庭    法  官  蕭雅毓
以上正本證明與原本無異。
如不服本判決應於收受判決後10日內向本院提出上訴書狀，並應
敘述具體理由；其未敘述上訴理由者，應於上訴期間屆滿後20日
內向本院補提理由書（均須按他造當事人之人數附繕本）。「切
勿逕送上級法院」。
                                書記官  鍾宜津
中    華    民    國   100    年    4     月    15    日
附錄本案論罪科刑法條全文：
毒品危害防制條例第10條
施用第一級毒品者，處 6 月以上 5 年以下有期徒刑。
施用第二級毒品者，處 3 年以下有期徒刑。